# 关于投资性房地产会计政策追溯调整问题

提问人：timetoact 时间：2018-03-10 22:17:29
2017 年度末对持有的投资性房地产后续计量方法由成本模式变更为公允价值模式，针对此类业务进行追溯调整，一是资产负债表中角度，资产负债表中的“投资性房地产”要追溯调整 2015 年末、 2016 年末，并确认 2017 年末的资产公允价值，现在资产评估所给年末投资性房地产下的各项资产作出价值评估，也按照评估所给出的评估值调整了 2015 年末和 2016 年末的投资性房地产期末金额，确认了 2017 年余额。 二是利润表角度，对于 2015 年和 2016 年度已处置的投资性房地产统一都体现为以前年度损益，但是对于 2017 年处置的投资性房地产收益怎么确认啊？
是在站在 2017 年分别追溯确认处置投资性房地产和持有投资性房地产公允价值变动吗？现在从会计分录核算的角度，有这样一个等式： 2017 年末估值——2016年末估值=2017年公允价值变动损益——已处置投资性房地产实现的收益，有点难于理解，也不知正确与否
三是站在追溯调整的角度，怎么理解在年度内已处置的投资性房地产造成的年末与年初估值不可比的情况？

回答人：chenyiwei
既然是追溯调整，那么就需要视同自最早期间期初开始已经按照公允价值计量，所以你说的“站在 2017 年分别追溯确认处置投资性房地产和持有投资性房地产公允价值变动”是合理的。你提到的这个等式中的“年末估值”应该是截至各该年末止所有投资性房地产的累积公允价值变动余额，不包含其原成本。